ܫܩܠ,,pʿal,ethpʿel,paʿʿel,ethpaʿʿal,aphʿel,ettaphʿal
perfect,3MS,ܫܩܰܠ,´ܶܫܬܩܶܠ,ܫܰܩܶܠ,ܐܶܫܬܰܩܰܠ,ܐܰܫܩܶܠ,ܐܶܬܫܰܬܩܰܠ
perfect,3FS,ܫܶܩܠܰܬ,ܐܶܫܬܰܩܠܰܬ,ܫܰܩܠܰܬ,ܐܶܫܬܰܩܠܰܬ,ܐܰܫܩܠܰܬ,ܐܶܬܫܰܬܩܠܰܬ
perfect,2MS,ܫܩܰܠܬ,ܐܶܫܬܩܶܠܬ,ܫܰܩܶܠܬ,ܐܶܫܬܰܩܰܠܬ,ܐܰܫܩܶܠܬ,ܐܶܬܫܰܬܩܰܠܬ
perfect,2FS,ܫܩܰܠܬܝ,ܐܶܫܬܩܶܠܬܝ,ܫܰܩܶܠܬܝ,ܐܶܫܬܰܩܰܠܬܝ,ܐܰܫܩܶܠܬܝ,ܐܶܬܩܫܬܰܠܬܝ
perfect,1CS,ܫܶܩܠܶܬ,ܐܶܫܬܰܩܠܶܬ,ܫܰܩܠܶܬ,ܐܶܫܬܰܩܠܶܬ,ܐܰܫܩܠܶܬ,ܐܶܬܩܫܬܠܶܬ
perfect,3MP,ܫܩܰܠܘ,ܐܶܫܬܩܶܠܘ,ܫܰܩܶܠܘ,ܐܶܫܬܰܩܰܠܘ,ܐܰܫܩܶܠܘ,ܐܶܬܫܰܬܩܰܠܘ
perfect,3FP,ܫܩܰܠ̈ܝ,ܐܶܫܬܩܶܠ̈ܝ,ܫܰܩܶܠ̈ܝ,ܐܶܫܬܰܩܰܠ̈ܝ,ܐܰܫܩܶܠ̈ܝ,ܐܶܬܫܰܬܩܰܠ̈ܝ
perfect,2MP,ܫܩܰܠܬܽܘܢ,ܐܶܫܬܩܶܠܬܽܘܢ,ܫܰܩܶܠܬܽܘܢ,ܐܶܫܬܰܩܰܠܬܽܘܢ,ܐܰܫܩܶܠܬܽܘܢ,ܐܶܬܫܰܬܩܰܠܬܽܘܢ
perfect,2FP,ܫܩܰܠܬ̈ܶܝܢ,ܐܶܫܬܩܶܠ̈ܬܶܝܢ,ܫܰܩܶܠܬ̈ܶܝܢ,ܐܶܫܬܰܩܰܠ̈ܬܶܝܢ,ܐܰܫܩܶܠܬ̈ܶܝܢ,ܐܶܬܫܰܬܩܰܠ̈ܬܶܝܢ
perfect,1CP,ܫܩܰܠܢ,ܐܶܫܬܩܶܠܢ,ܫܰܩܶܠܢ,ܐܶܫܬܰܩܰܠܢ,ܐܰܫܩܶܠܢ,ܐܶܬܫܰܬܩܰܠܢ
imperfect,3MS,ܢܶܫܩܽܘܠ,ܢܶܫܬܩܶܠ,ܢܫܰܩܶܠ,ܢܶܫܬܰܩܰܠ,ܢܰܫܩܶܠ,ܢܶܬܫܰܬܩܰܠ
imperfect,3FS,ܬܶܫܩܽܘܠ,ܬܶܫܬܩܶܠ,ܬܫܰܩܶܠ,ܬܶܫܬܰܩܰܠ,ܬܰܫܩܶܠ,ܬܶܬܩܫܬܰܠܝ
imperfect,2MS,ܬܶܫܩܽܘܠ,ܬܶܫܬܩܶܠ,ܬܫܰܩܶܠ,ܬܶܫܬܰܩܰܠ,ܬܰܫܩܶܠ,ܬܶܬܩܫܬܰܠ
imperfect,2FS,ܬܶܫܩܠܺܝܢ,ܬܶܫܬܰܩܠܺܝܢ,ܬܫܰܩܠܺܝܢ,ܬܶܫܬܰܩܠܺܝܢ,ܬܰܫܩܠܺܝܢ,ܬܶܬܩܫܬܠܺܝܢ
imperfect,1CS,ܐܶܫܩܽܘܠ,ܐܶܫܬܩܶܠ,ܐܶܫܰܩܶܠ,ܐܶܫܬܰܩܰܠ,ܐܰܫܩܶܠ,ܐܶܬܫܰܬܩܰܠ
imperfect,3MP,ܢܶܫܩܠܽܘܢ,ܢܶܫܬܰܩܠܽܘܢ,ܢܫܰܩܠܽܘܢ,ܢܶܫܬܰܩܠܽܘܢ,ܢܰܫܩܠܽܘܢ,ܢܶܬܫܰܬܩܠܽܘܢ
imperfect,3FP,ܢܶܫ̈ܩܠܳܢ,ܢܶܫܬܰܩܠ̈ܳܢ,ܢܫܰܩܠ̈ܳܢ,ܢܶܫܬܰܩܠ̈ܳܢ,ܢܰܫܩܠ̈ܳܢ,ܢܶܬܫܰܬܩܠ̈ܳܢ
imperfect,2MP,ܬܶܫܩܠܽܘܢ,ܬܶܫܬܰܩܠܽܘܢ,ܬܫܰܩܠܽܘܢ,ܬܶܫܬܰܩܠܽܘܢ,ܬܰܫܩܠܽܘܢ,ܬܶܬܩܫܬܠܽܘܢ
imperfect,2FP,ܬܶܫ̈ܩܠܳܢ,ܬܶܫܬܰܩܠ̈ܳܢ,ܬܫܰܩܠ̈ܳܢ,ܬܶܫܬܰܩܠ̈ܳܢ,ܬܰܫܩܠ̈ܳܢ,ܬܶܬܩܫܬܠ̈ܳܢ
imperfect,1CP,ܢܶܫܩܽܘܠ,ܢܶܫܬܩܶܠ,ܢܫܰܩܶܠ,ܢܶܫܬܰܩܰܠ,ܢܰܫܩܶܠ,ܢܶܬܫܰܬܩܰܠ
imperative,MS,ܫܩܽܘܠ,ܐܶܫܬܰܩܠ,ܫܰܩܶܠ,ܐܶܫܬܰܩܰܠ,ܐܰܫܩܶܠ,ܐܶܬܫܰܬܩܰܠ
imperative,FS,ܫܩܽܘܠܝ,ܐܶܫܬܰܩܠܝ,ܫܰܩܶܠܝ,ܐܶܫܬܰܩܰܠܝ,ܐܰܫܩܶܠܝ,ܐܶܬܫܰܬܩܰܠܝ
imperative,MP,ܫܩܽܘܠܘ,ܐܶܫܬܰܩܠܘ,ܫܰܩܶܠܘ,ܐܶܫܬܰܩܰܠܘ,ܐܰܫܩܶܠܘ,ܐܶܬܫܰܬܩܰܠܘ
imperative,FP,ܫܩܽܘܠ̈ܝ,ܐܶܫܬܰܩܠ̈ܝ,ܫܰܩܶܠ̈ܝ,ܐܶܫܬܰܩܰܠ̈ܝ,ܐܰܫܩܶܠ̈ܝ,ܐܶܬܫܰܬܩܰܠ̈ܝ
active-participle,MS,ܫܳܩܶܠ,ܡܶܫܬܩܶܠ,ܡܫܰܩܶܠ,ܡܶܫܬܰܩܰܠ,ܡܰܫܩܶܠ,ܡܶܬܫܰܬܩܰܠ
active-participle,FS,ܫܳܩܠܳܐ,ܡܶܫܬܰܩܠܳܐ,ܡܫܰܩܠܳܐ,ܡܶܫܬܰܩܠܳܐ,ܡܰܫܩܠܳܐ,ܡܶܬܫܰܬܩܠܳܐ
active-participle,MP,ܫܳܩܠܺܝܢ,ܡܶܫܬܰܩܠܺܝܢ,ܡܫܰܩܠܺܝܢ,ܡܶܫܬܰܩܠܺܝܢ,ܡܰܫܩܠܺܝܢ,ܡܶܬܫܰܬܩܠܺܝܢ
active-participle,FP,ܫܳܩ̈ܠܳܢ,ܡܶܫܬܰܩ̈ܠܳܢ,ܡܫܰܩ̈ܠܳܢ,ܡܶܫܬܰܩܠ̈ܳܢ,ܡܰܫܩܠ̈ܳܢ,ܡܶܬܫܰܬܩܠ̈ܳܢ
passive-participle,MS,ܫܩܺܝܠ,,ܡܫܰܩܰܠ,,ܡܰܫܩܰܠ,
passive-participle,FS,ܫܩܺܝܠܳܐ,,ܡܫܰܩܠܳܐ,,ܡܰܫܩܠܳܐ,
passive-participle,MP,ܫܩܺܝܠܺܝܢ,,ܡܫܰܩܠܺܝܢ,,ܡܰܫܩܠܺܝܢ,
passive-participle,FP,ܫܩܺܝ̈ܠܳܢ,,ܡܫܰܩ̈ܠܳܢ,,ܡܰܫܩ̈ܠܳܢ,
infinitive,,ܡܶܫܩܰܠ,ܡܶܫܬܩܳܠܽܘ,ܡܫܰܩܳܠܽܘ,ܡܶܫܬܰܩܳܠܽܘ,ܡܰܫܩܳܠܽܘ,ܡܶܬܫܰܬܩܳܠܽܘ
